臺灣桃園地方法院刑事判決　　　　　　　　　　　　　九十年度易字第一九三號
　　公　訴　人　臺灣桃園地方法院檢察署檢察官
　　被　　　告　乙○○
　　　　　　　 （原名甲○○
右列被告因竊盜案件，經檢察官提起公訴（九十年度偵字第一一九三二號）及移送併
辦（九十年度偵字第一九０九八號、九十一年度偵字第四八四六號、第九七０號），
本院判決如左：
    主  文
乙○○連續攜帶兇器竊盜，處有期徒刑壹年貳月；並於刑之執行前，令入勞動場所強
制工作年。
扣案六角扳手壹支沒收。
    事  實
一、乙○○前於民國八十一年、八十二年間，因犯二次竊盜罪，經本院分別判處有期
    徒刑八月，而與其違反麻醉藥品管理條例案件所處有期徒刑六月部分，於八十二
    年四月二十八日入監接續執行，嗣在八十三年六月六日假釋出監，並於假釋期中
    付保護管束，指揮書執行完畢日為八十三年十二月二十日；復又於八十四年間因
    連續竊盜、非法吸用化學合成麻醉藥品、轉讓禁藥罪，經本院分別判處有期徒刑
    三年、十月、八月，而定應執行刑為四年六月，並應於刑之執行前令入勞動場所
    強制工作三年，嗣經台灣高等法院駁回其上訴而確定；另又在八十五年間因違反
    槍砲彈藥刀械管制條例案件，經本院判處有期徒刑三月確定，後於八十六年四月
    二十九日縮刑期滿於翌日執行完畢出監，接續執行前揭強制工作之處分（均未構
    成累犯），為有犯罪習慣之人。詎仍不知悔改，基於意圖為自己不法所有之概括
    犯意，自九十年四月間起，連續多次攜帶客觀上足以傷害人之身體、生命健康而
    具危險性，足以充作兇器之自製六角扳手（鐵製，長約十公分，一頭尖銳），在
    如附表所示之時間、地點，以前開六角扳手撬開車門及發動鎖方式（毀損部分均
    未據告訴），連續竊取如附表各編號所示被害人所有之自小客車及其內財物（犯
    罪時間、地點、犯罪方法、被害人及所竊得財物均詳如附表所示），供己作為代
    步之用。嗣於九十一年一月九日十七時許，為警於桃園縣大溪鎮○○路五六０號
    查獲，並扣得其所有，持以行竊之六角扳手一支。
二、案經桃園縣警察局移送臺灣桃園地方法院檢察官偵查起訴暨移送併辦。
    理  由
一、右揭事實業據被告乙○○迭於警訊、偵查及本院調查審理時均坦承不諱，核與被
    害人癸○○、丁○○、己○○、戊○○、壬○○於警訊中指述失竊情節符合，並
    有證人蘇傳德、子○○分別於警訊及本院調查時證述甚詳，此外尚有如附表所示
    之被害人癸○○等人出具之贓物領據六張（其中被害人陳國明出具二張贓物領據
    ），照片十五張（其中十三張為影本），員警報告書一份，車輛失竊、車輛遺失
    受理報案（尋獲）證明單三紙，車輛竊盜、車牌失竊資料個別查詢報表－查詢車
    輛認可資料五份附卷可證（見九十一年偵字第四八六六號卷第三頁至第六頁、第
    八頁至第九頁、第十六至第十八頁，九十年偵字第一一九三二號卷第七頁至第十
    二頁、第十六頁至第十七頁，九十年偵字第六二一六號卷第十一頁至第十三頁、
    第十八頁，九十一年偵字第九七０號卷第十六頁反面至第十七頁、第二十頁反面
    至第二十三頁、第三一頁、第三三頁至第三四頁、第四十頁至第四二頁、第五七
    頁至第五九頁）。是可認被告於警訊、偵查及本院調查、審理中所為上開任意性
    自白，具有相當程度之真實性，而得使本院確信被告前述自白之犯罪事實確屬真
    實，從而本院自得依被告前述自白及各該補強證據認定被告乙○○確有為如附表
    所示之各犯行。是以本件事證甚為明確，被告竊盜犯行堪以認定，應予依法論科
    。
二、按刑法第三百二十一條第一項第三款之攜帶兇器竊盜罪，係以行為人攜帶兇器竊
    盜為其加重條件，此所謂兇器，其種類並無限制，凡客觀上足對人之生命、身體
    、安全構成威脅，具有危險性之兇器均屬之，且祇須行竊時攜帶此種具有危險性
    之兇器為已足，並不以攜帶之初有行兇之意圖為必要，最高法院七十九年度台上
    字第五二五三號判例著有明文。查本件扣案之自製六角扳手，為鐵製，長約十公
    分，一頭尖銳，業經本院當庭勘驗屬實，持之以行竊，自足以對人之身體、生命
    造成危害，應係兇器；是核被告乙○○持前述自製六角扳手，所為如附表各編號
    所示之竊盜犯行，均係犯第三百二十一條第一項第三款之攜帶兇器加重竊盜罪。
    本件公訴人雖僅就被告附表編號二所為竊盜犯行提起公訴，而移送併辦部分即附
    表編號一及編號三至五部分，未據公訴人起訴，惟該部分與公訴人已起訴之部分
    即附表編號二有連續犯之裁判上一罪關係，應為起訴效力所及，本院自得一併審
    究，附此敘明。又其先後多次攜帶兇器竊盜犯行，時間緊接，犯罪方法均相同，
    觸犯犯罪構成要件相同之罪，顯係基於概括犯意反覆為之，為連續犯，應依刑法
    第五十六條論以一罪，並加重其刑。至被告乙○○於八十四年間所犯連續竊盜、
    續竊盜、非法吸用化學合成麻醉藥品、轉讓禁藥罪，經本院分別判處有期徒刑三
    年、十月、八月，而定應執行刑為四年六月，並應於刑之執行前令入勞動場所強
    制工作三年，嗣經台灣高等法院駁回其上訴而確定；另又在八十五年間因違反槍
    砲彈藥刀械管制條例案件，經本院判處有期徒刑三月確定，後雖於八十六年四月
    二十九日縮刑期滿執行完畢，然其嗣接續執行強制工作及前述所判處有期徒刑四
    年六月，指揮書執畢日為九十一年十二月十日，此有臺灣高等法院被告全國前案
    紀錄表在卷可按，是尚未構成累犯，附此敘明。爰審酌被告乙○○素行不良，前
    有多次竊盜前科，雖經令入勞動場所強制工作，猶不知警惕悔悟，且現正值壯年
    ，不思正途營生，恣意攜帶足以危害人生命身體健康之兇器竊取他人財物，企圖
    不勞而獲，本件犯罪次數多達五次之多，侵害他人財產權益，危害社會治安甚鉅
    ，復兼衡其犯罪動機、目的暨犯後尚能坦承犯行，犯後態度尚稱良好等一切情狀
    ，量處如主文所示之刑，以示懲儆。再者被告乙○○為十八歲以上之竊盜犯，且
    前於八十一年、八十二年間，因犯二次竊盜罪，經本院分別判處有期徒刑八月，
    復又於八十四年間因連續竊盜，再經本院判處有期徒刑三年，並應於刑之執行前
    令入勞動場所強制工作三年（後經台灣高等法院駁回其上訴而告確定），其再犯
    本件竊盜罪，次數眾多，顯見其有犯罪之習慣，徒以交付有期徒刑之執行，殊不
    足以矯正其惡習，因認有對其宣告強制工作以矯正其習性並學習謀生技能之必要
    ，檢察官亦於起訴書中聲請令被告於刑之執行前入勞動處所強制工作，爰依竊盜
    犯贓物犯保安處分條例第三條第一項第一款之規定，諭知被告於刑之執行前，令
    入勞動場所強制工作三年，以茲矯正。扣案自製之六角板手一支，為被告所有，
    且係供其犯本件加重竊盜罪所用之物，均據其供承在卷，應依刑法第三十八條第
    一項第二款之規定，併予諭知沒收，附此敘明。
三、臺灣桃園地方法院檢察署（九十年偵字第一二五三七號、第一八九九五號）併辦
    意旨略以：(一)被告乙○○於九十年七月二十七日某時在台北市○○區○○路四段
    三軍總醫院停車場內，竊取被害人丑○○所有車牌號碼ＧＴ─二四八一號自小客
    車一部；(二)又於九十年九月八日十六時許，在桃園縣龍潭鄉大平村石門山入口處
    ，砸破被害人辛○○所有車牌號碼ＥＶ─０一八八號自用小客車車窗玻璃後，竊
    取被害人辛○○所有，放置於前開車輛內之信用卡、提款卡、諾基亞行動電話一
    支（序號為000000000000000號），因認被告乙○○此部份均涉
    有竊盜罪嫌云云。經查：
    (一)訊據被告乙○○堅詞否認有何上開併辦意旨(一)所述竊盜犯行，並辯稱：當天車
      牌號碼ＧＴ─二四八一號自小客車，係綽號「阿俊」之成年男子所駕駛，該車
      並非其所竊取等語。查被告雖曾於警訊中自白稱：該車牌號碼ＧＴ─二四八一
      號自小客車為其與綽號阿平之男子共同竊取云云，但被告之自白不得作為有罪
      之唯一證據，為刑事訴訟法第一百五十六條第二項所明定，況其嗣於偵訊及本
      院訊問時均矢口否認有此犯行，且辯稱該車為一綽號「阿俊」之成年男子所駕
      駛等語，是以自須有其他補強證據足以佐證被告於警訊之自白為真實，否則即
      不得採為被告論罪之惟一證據。查被告乙○○於九十年七月二十七日十八時二
      十七分許，為警於桃園縣龜山鄉○○○路六巷與文昌一街四七巷口，查獲其駕
      駛前開自小客車一情，為被告所不否認，且經證人即查獲員警林士權於本院調
      查時到庭證稱：當天巡邏時發現該車停在復興北路六巷跟文昌一街四十七巷口
      ，但駕駛座上沒人，且車子車門鎖有壞掉，伊隨口問『車子是誰的，為什麼停
      這樣』，被告就跑上駕駛座，伊有要他出示證件，但他不出示還開車逃逸等語
      （見本院九十年十二月四日及九十一年十月四日訊問筆錄），核與證人庚○○
      所證述之情節相符，然此充其量僅能證明被告於上開時地為警盤查之際，有自
      路旁坐上該車牌號碼ＧＴ─二四八一號自小客車之駕駛座，其後復企圖駕駛該
      輛自小客車逃避警方追緝一節，尚無法遽此推認上該自小客車為被告所竊取；
      至被告乙○○一再辯稱當天該車為綽號「阿俊」之成年男子所駕駛等語，惟被
      告始終無法無法具體提出綽號「阿俊」之成年男子之真實年籍姓名以供查證，
      然被告在判罪確定之前，應被推定為無罪，且被告並無自證無罪之義務，此乃
      刑事訴訟法之基本原則，而被告否認犯罪所持之見解，縱無可取，仍不得資以
      為反證其為有犯罪之論據（最高法院八十七年度臺上字第三四七一號判決可資
      參照），此即無罪推定原則，況證人林士權亦證稱：被告於製作筆錄時曾表示
      係「阿俊」所偷的，其後才坦承該車為其所偷等語（同上訊問筆錄），證人庚○○亦證稱該車確係一綽號阿俊之成年男子（年約三十幾歲）開來林口長庚醫
      院接她，後伊與被告下車買宵夜，因該車擋住路，「阿俊」不知道去哪裡，被
      告才去移車等語（見本院九十一年五月九日訊問筆錄），應可認確有一綽號「
      阿俊」之成年男子存在，被告辯稱該車係一綽號阿俊之人所交付一節，亦應非
      虛妄；是以在無積極證據得認被告犯罪時，自不得遽謂被告有為此部分竊盜之
      犯行。
    (二)再被告乙○○亦堅詞否認上開檢察官移送併辦意旨(二)之竊盜犯行，並辯稱：其
      雖有使用過該諾基亞牌行動電話，但係其向友人丙○○借來使用，其並未竊取
      被害人辛○○之信用卡、提款卡以及行動電話等語，而經本院質之證人丙○○
      ，證人丙○○亦於本院調查時到庭結證稱：系爭手機係伊撿到借予被告使用等
      語（見本院九十一年十月四日訊問筆錄），查證人丙○○與被告乙○○僅係交
      情普通之朋友關係，並經本院告知偽證罪罪責並命伊具結後為上開陳述（見同
      上訊問筆錄），衡情證人丙○○自無需為附和被告脫免竊盜罪責所為辯解而甘
      冒偽證罪之刑責；況且本件並未從被告身上查獲該行動電話或其他被害人辛○○所失竊之財物（信用卡、提款卡等），而持有贓物非僅竊盜一途，收受或故
      買贓物、侵占遺失物，甚或向他人商借使用等，亦非絕無可能，自不能僅因被
      告曾使用過該遭竊諾基亞手機，即遽認被告涉有上開竊盜罪嫌。
    (三)綜上，公訴人所提卷內證據資料，均尚不足以證明被告涉有前開公訴人併辦意
      旨所述之竊盜犯行，此外，復查無其他積極證據足資證明被告乙○○涉有此部
      份竊盜犯行。是就公訴人此部分移送併辦之竊盜犯行，尚屬不能證明被告乙○○犯罪，即與前開論罪科刑之竊盜犯行，無連續犯之裁判上一罪關係，本院即
      無從併予審究，自應退回由公訴人另為適法之處理。
四、據上論斷，應依刑事訴訟法第二百九十九條第一項前段，刑法第五十六條、第三
    百二十一條第一項第三款、第三十八條第一項第二款，竊盜犯贓物犯保安處分條
    例第三條第一項第一款、第四條、第五條前段，判決如主文。
本案經檢察官胡原龍到庭執行職務。
中      華      民      國      九十一      年    十一    月    十二    日
                臺灣桃園地方法院刑事第六庭
                                    審判長法  官  周政達
                                          法  官  潘進順
                                          法  官  何俏美
右正本證明與原本無異。
如不服本判決，應於判決送達後十日內向本院提出上訴狀( 應附繕本 )，上訴於
臺灣高等法院。
                                          書記官  王泰元
中      華      民      國       九十一     年    十一    月    十三    日
附錄本案論罪科刑法條全文
刑法第三百二十一條
犯竊盜罪而有左列情形之一者，處六月以上五年以下有期徒刑：
一、於夜間侵入住宅或有人居住之建築物、船艦或隱匿其內而犯之者。
二、毀越門扇、牆垣或其他安全設備而犯之者。
三、攜帶兇器而犯之者。
四、結夥三人以上而犯之者。
五、乘火災、水災或其他災害之際而犯之者。
六、在車站或埠頭而犯之者。
前項之未遂犯罰之。
附表：
┌──┬─────┬───────┬───┬───────┬───────
│編號│ 犯罪時間 │ 犯 罪 地 點  │被害人│ 犯 罪 方 法  │ 竊 得 財 物
├──┼─────┼───────┼───┼───────┼───────
│ 一 │九十年四月│桃園縣龜山鄉文│癸○○│獨自以六角扳手│車牌號碼為ＣＧ
│    │九日      │昌五街七八號前│      │撬開車門並發動│五七０四號自小
│    │          │              │      │引擎後竊取    │車一部
│    │          │              │      │              │
│    │          │              │      │              │
├──┼─────┼───────┼───┼───────┼───────
│ 二 │九十年七月│新竹縣竹北市光│曾淑姿│獨自以六角扳手│車號ＥＡ─０三
│    │十七日二十│明二路與博愛街│（張添│撬開車門並發動│０號自小客車一
│    │二時許    │口            │瑞使用│引擎後竊取    │
│    │          │              │）    │              │
│    │          │              │      │              │
│    │          │              │      │              │
├──┼─────┼───────┼───┼───────┼───────
│ 三 │九十年十月│台北縣新店市涵│己○○│獨自以自製六角│車號Ｈ四─五０
│    │十日八時許│碧路附近斜坡上│      │扳手破壞車鎖竊│六號自小客車一
│    │          │              │      │取            │
├──┼─────┼───────┼───┼───────┼───────
│ 四 │九十年十二│台北縣土城市中│戊○○│獨自以自製六角│車牌號碼ＤＪ─
│    │月三十日七│華路一三六號前│      │扳手破壞車門鎖│二四六號自小客
│    │時許      │              │      │後竊取        │一部
│    │          │              │      │              │
│    │          │              │      │              │
├──┼─────┼───────┼───┼───────┼───────
│ 五 │九十一年一│桃園縣龜山鄉文│壬○○│獨自以自製六角│車牌號碼ＨＢ─
│    │月六日四時│化七路一八一巷│      │扳手破壞車門鎖│０一０號自小客
│    │十分許    │四三號前      │      │後竊取        │以及其內之中藥
│    │          │              │      │              │（價值約一百七
│    │          │              │      │              │萬零八百五十元
│    │          │              │      │              │
│    │          │              │      │              │
│    │          │              │      │              │
└──┴─────┴───────┴───┴───────┴───────
